臺灣高雄地方法院刑事判決　　　　　　　94年度易字第1812號
公　訴　人　臺灣高雄地方法院檢察署檢察官
被　　　告　丙○○
　　　　　　　　　　（現在臺灣臺東岩灣分監另案執行中）
上列被告因竊盜案件，經檢察官提起公訴（94年度核退偵字第57
3 號），嗣被告就被訴事實為有罪之陳述，並聽取當事人之意見
後，本院合議庭裁定改依簡式審判程序由受命法官獨任進行審判
程序，判決如下：
    主  文
丙○○踰越安全設備竊盜，處有期徒刑柒月。
    事  實
一、丙○○於民國94年6 月23日凌晨3 、4 時許，先進入位於台
    中市○○區○○路572 號從事商業經營，夜間無人居住之「
    乙○○福星店」隔壁整修中之空屋2 樓休息，嗣發現該處與
    「乙○○福星店」間相通之氣窗並未上鎖，遂萌生為自己不
    法所有之意圖，基於竊盜之犯意，徒手將該氣窗拆下後，踰
    越氣窗口進入「乙○○福星店」內，先竊取店內之黑色垃圾
    袋1 個，再於店內徒手竊取如附表所示之財物（價值約新臺
    幣《下同》89,821元），將之裝置於黑色垃圾袋中，得手後
    欲循原路離開，不慎掉落如附表編號15之SONY牌PSP 組合包
    內1 台遊戲主機（在「乙○○福星店」1 樓防火巷內尋獲）
    ，被告檢視贓物後，即將黑色垃圾袋丟棄，另除將如附表編
    號15所示其中2 包SONY牌PSP 遊戲機組合包隨身攜帶（其中
    1 包後經拆卸組裝完成而將包裝丟棄）外，其餘物品均於同
    日分裝成2 箱，以250 元之代價，委託不知情之台中市超峰
    速件運送股份有限公司運送至其位於高雄縣仁武鄉○○村○
    ○路28號之戶籍地，由其不知情之胞兄鍾萬枝予以收受。嗣
    94年6 月23日晚上9 時15分許，丙○○因另案遭通緝而為警
    在高雄市○○區○○路與成功路口將之逮捕，並在其身上查
    獲上開SONY牌PSP 遊戲主機兩台，始知上情。
二、案經「乙○○福星店」店員江思瑩訴由高雄市政府警察局移
    送臺灣高雄地方法院檢察署偵查起訴。
    理  由
壹、程序方面：
一、按除被告所犯為死刑、無期徒刑、最輕本刑為3 年以上有期
    徒刑之罪或高等法院管轄第一審案件者外，於法院行準備程
    序進行中，被告先就被訴事實為有罪之陳述時，審判長得告
    知被告簡式審判程序之旨，並聽取當事人、代理人、辯護人
    及輔佐人之意見後，裁定進行簡式審判程序；且受命法官行
    準備程序，與法院或審判長有同一之權限；又簡式審判程序
    之證據調查，不受刑事訴訟法第159條第1項、第161條之2、
    第161條之3、第163條之2及第164條至第170條規定之限制，
    刑事訴訟法第273條之1第1項、第279條第2項前段、第273之
    2分別定有明文。
二、查本件被告丙○○所犯為死刑、無期徒刑、最輕本刑為3 年
    以上有期徒刑以外之罪，且非高等法院管轄第一審之案件，
    其於準備程序中就前揭被訴事實為有罪之陳述，經法官告知
    簡式審判程序之旨，並聽取公訴人及被告之意見後，本院認
    無不得或不宜改依簡式審判程序進行之處，爰依前揭規定，
    經本院合議庭裁定由受命法官獨任進行簡式審判程序，核先
    敘明。
貳、實體方面
一、上揭事實，業據被告丙○○於警詢、偵查及本院審理時均坦
    承不諱，且有：(一)、證人即乙○○福星店店員江思瑩於警詢
    之指述；(二)、證人鍾萬枝於警詢之證述；(三)、扣押物品目錄
    表、贓物認領保管管單、超峰速件運送股份有限公司收送貨
    單、貨物收據、運費收據各1 紙及乙○○台中福星店存貨數
    量報表1 份；(四)、扣案物品照片共5 幀等可按，核均與被告
    自白相符，被告之自白堪予採信，被告犯行洵堪認定。
二、按刑法第321 條第1 項第2 款之毀越門扇，係指毀損或踰越
    他人建築物之大門而言，而窗戶具有隔絕防閑作用，並固定
    於土地上之建築物或工作物上，則係屬該款所謂之其他安全
    設備。是核被告所為，係犯刑法第321 條第1 項第2 款之踰
    越其他安全設備竊盜罪。被告踰越安全設備而侵入住宅行竊
    ，其越入行為即屬侵入住宅，已結合於所犯加重竊盜之罪質
    中，不另論侵入住宅罪（最高法院27年上字第1887號判例意
    旨參考）。爰審酌被告正值青壯，身體健全，竟一時興起貪
    念，以進入商店內竊取他人財物，又竊得之物約值89,821元
    ，雖已返還「乙○○福星店」，然經開拆後已減損其價值，
    且竊取過程中不慎掉落1 台遊戲主機而損壞，造成被害人損
    害非微，又其甫因竊盜案件，經本院於93年11月29日判處有
    期徒刑6 月，現正執行中（不構成累犯），有臺灣高等法院
    被告前案紀錄表1 份在卷可稽，本不宜寬貸，惟念其犯後坦
    承犯行，並配合取回其餘失竊之物，態度尚佳等一切情狀，
    量處如主文所示之刑。
據上論斷，應依刑事訴訟法第273 條之1 第1 項、第299 條第1
項前段，刑法第321 條第1 項第2 款，判決如主文。
本案經檢察官甲○○到庭執行職務。
中　　華　　民　　國　　94　　年　　12　　月　　19　　日
                  刑事第十五庭  法　官  陳筱蓉
以上正本證明與原本無異。
如不服本判決，應於收受送達後10日內向本院提出上訴書狀。
中　　華　　民　　國　　94　　年　　12　　月　　19　　日
　　　　　　　　　　　　　　　  書記官  梁瑜玲
附表：
┌──┬────────────┬─────┬───┐
│編號│ 物品名稱               │ 單位     │數量  │
├──┼────────────┼─────┼───┤
│1   │ PS2藍色震動手把        │ 把       │1     │
├──┼────────────┼─────┼───┤
│2   │ PSP專用座充            │ 組       │1     │
├──┼────────────┼─────┼───┤
│3   │ 東芝3、4號電池         │ 組       │5     │
├──┼────────────┼─────┼───┤
│4   │ PSP-MSDUO記憶卡        │ 只       │2     │
├──┼────────────┼─────┼───┤
│5   │ PS2組合包              │ 包       │1     │
├──┼────────────┼─────┼───┤
│6   │ PSP-新天魔界四代       │ 片       │1     │
├──┼────────────┼─────┼───┤
│7   │ PSP-時空幻境           │ 片       │1     │
├──┼────────────┼─────┼───┤
│8   │ PSP-爆腦               │ 片       │1     │
├──┼────────────┼─────┼───┤
│9   │ PSP-波波羅克物語       │ 片       │1     │
├──┼────────────┼─────┼───┤
│10  │ PSP-抓猴少年           │ 片       │1     │
├──┼────────────┼─────┼───┤
│11  │ 旅行者DVD放影機        │ 台       │2     │
├──┼────────────┼─────┼───┤
│12  │ PSP-實感賽車（英文版） │ 片       │1     │
├──┼────────────┼─────┼───┤
│13  │ PSP-實感賽車（日文版） │ 片       │3     │
├──┼────────────┼─────┼───┤
│14  │ PSP-死神               │ 片       │1     │
├──┼────────────┼─────┼───┤
│15  │ PSP-遊戲主機+實感賽車  │ 包       │1     │
│    │ （日文版）組合包       │          │      │
└──┴────────────┴─────┴───┘
附錄本案論罪科刑法條全文：
刑法第321條
犯竊盜罪而有左列情形之一者，處六月以上、五年以下有期徒刑
：
一  於夜間侵入住宅或有人居住之建築物、船艦或隱匿其內而犯
    之者。
二  毀越門扇、牆垣或其他安全設備而犯之者。
三  攜帶兇器而犯之者。
四  結夥三人以上而犯之者。
五  乘火災、水災或其他災害之際而犯之者。
六  在車站或埠頭而犯之者。
前項之未遂犯罰之。
